bg-BG: Изкуства и развлечения > Хобита и творчески изкуства > Изкуства и творчество > Творчески инструменти > Пещи: Керамични и грънчарски пещи; Емайлни пещи; Стъклени пещи; Многофункционални пещи
it: Arte e svago > Hobby e arti creative > Artigianato e hobby > Strumenti per hobby e artigianato > Forni: Forni per ceramica e terracotta; Forni per smaltatura; Forni per vetro; Forni multifunzione
es: Arte y ocio > Hobbies y artes creativas > Manualidades > Herramientas para manualidades > Hornos: Hornos de cerámica y alfarería; Hornos de esmaltado; Hornos de vidrio; Hornos multiusos
nb: Kunst og underholdning > Hobby og kreativitet > Kunst og håndverk > Verktøy til kunst og håndverk > Brennovner: Keramikk- og pottemakerovner; Emaljeringsovner; Glassovner; Flerbruksovner
el: Τέχνες & Ψυχαγωγία > Χόμπι & Δημιουργικές Τέχνες > Τέχνες & Χειροτεχνίες > Εργαλεία τέχνης & χειροτεχνίας > Κάμινοι: Κάμινοι κεραμικής και αγγειοπλαστικής; Κάμινοι σμαλτώματος; Κάμινοι γυαλιού; Κάμινοι πολλαπλών χρήσεων
da: Kunst og underholdning > Hobby og håndarbejde > Håndarbejde og hobby > Værktøjer til håndarbejde og hobby > Ovne: Keramik- og pottemagerovne; Emaljeringsovne; Glasovne; Multifunktionsovne
th: ศิลปะและความบันเทิง > งานอดิเรกและศิลปะสร้างสรรค์ > ศิลปะและงานฝีมือ > เครื่องมือทำงานศิลปะและงานฝีมือ > เตาเผา: เตาเผาเซรามิกและดินเผา; เตาเผาลงยาเคลือบ; เตาเผาแก้ว; เตาเผาอเนกประสงค์
sv: Konst och underhållning > Hobby och skapande > Hantverk och hobbyer > Hobbyverktyg > Brännugnar: Keramik- och krukmakeriugnar; Emaljeringsugnar; Glasbrännugnar; Multifunktionsugnar
fi: Taide ja viihde > Harrastukset ja taiteet > Taide ja askartelu > Taide- ja askarteluvälineet > Uunit: Keramiikan ja savitöiden uunit; Emalointiuunit; Lasiuunit; Monikäyttöiset uunit
cs: Umění a zábava > Hobby, hudba a výtvarné umění > Řemesla a koníčky > Hobby pomůcky > Pece: Keramické a hrnčířské pece; Pece na smaltování; Sklářské pece; Univerzální pece
zh-TW: 藝術/娛樂 > 嗜好和創作藝術 > 藝術品和手工藝品 > 美術/手工藝工具 > 窯爐: 陶瓷窯; 琺瑯窯; 玻璃窯; 多功能窯
hu: Művészet és szórakoztatás > Hobbik és kreatív művészet > Művészet és barkácsolás > Művészeti és kézműves eszközök > Kemencék: Kerámia- és fazekaskemencék; Zománcozó kemencék; Üvegkemencék; Többcélú kemencék
pt-BR: Artes e entretenimento > Hobbies e artes > Arte e artesanato > Ferramentas para arte e artesanato > Fornos: Fornos de cerâmica e olaria; Fornos de esmaltação; Fornos de vidro; Fornos multiuso
nl: Kunst en entertainment > Hobby's en creatieve vaardigheden > Handwerk en hobby's > Handwerk- en hobbygereedschap > Ovens: Oven voor keramiek een aardewerk; Emailleovens; Glasovens; Multifunctionele ovens
fr: Arts et loisirs > Loisirs et arts créatifs > Loisirs créatifs > Outils pour loisirs créatifs > Fours: Fours de céramique et de poterie; Fours d’émaillage; Fours à verre; Fours multifonctions
de: Kunst & Unterhaltung > Hobby & Kunst > Kunsthandwerk & Hobby > Kunst- & Bastelwerkzeuge > Brennöfen: Keramik- und Töpferbrennöfen; Emaillieröfen; Glasbrennöfen; Mehrzweckbrennöfen
hr-HR: Umjetnost i zabava > Hobiji i kreativne umjetnosti > Umjetnost i rukotvorine > Alati za umjetnost i rukotvorine > Peći za pečenje: Peći za keramiku i lončarstvo; Peći za emajliranje; Peći za staklo; Višenamjenske peći
pt-PT: Artes e lazer > Passatempos e artes criativas > Artes e trabalhos manuais > Ferramentas para artes e trabalhos manuais > Fornos: Fornos de cerâmica e olaria; Fornos para esmaltagem; Fornos para vidro; Fornos multiusos
ko: 아트/엔터테인먼트 > 취미/예술 > 미술/공예 > 미술/공예 도구 > 가마: 도자기 가마; 에나멜 가마; 유리 가마; 다목적 가마
ru: Искусство и развлечения > Хобби и творчество > Искусство и рукоделие > Инструменты для художественных работ и рукоделия > Печи для обжига: Печи для керамики и гончарного дела; Печи для эмалирования; Печи для стекла; Многофункциональные печи
zh-CN: 艺术与娱乐 > 爱好/艺术创作 > 手工艺品 > 手工艺工具 > 窑炉: 陶瓷与陶艺窑炉; 珐琅窑炉; 玻璃窑炉; 多用途窑炉
lt-LT: Menai ir pramogos > Hobiai ir menai > Menai ir amatai > Menų ir amatų įrankiai > Krosnys: Keramikos ir puodžiavimo krosnys; Emalės krosnys; Stiklo krosnys; Universalios krosnys
en: Arts & Entertainment > Hobbies & Creative Arts > Arts & Crafts > Art & Crafting Tools > Kilns: Ceramic & Pottery Kilns; Enameling Kilns; Glass Kilns; Multipurpose Kilns
ja: 芸術・エンターテイメント > 趣味・コレクション > クラフト・アート > アート・クラフト用具 > 窯: 陶芸窯; 七宝焼き窯; ガラス窯; 多目的窯
tr: Sanat ve Eğlence > Hobiler ve Sanatsal Çalışmalar > Sanatlar ve El İşleri > Sanat ve El İşi Araçları > Fırınlar: Seramik ve çömlek fırınları; Emaye Fırınları; Cam Fırınları; Çok Amaçlı Fırınlar
sk-SK: Umenie a zábava > Záľuby a tvorivé dielne > Výtvarná dielňa > Nástroje pre výtvarnú dielňu > Pece: Keramické a hrnčiarske pece; Smaltovačské pece; Sklárske pece; Viacúčelové pece
vi: Nghệ thuật và giải trí > Sở thích và nghệ thuật sáng tạo > Đồ thủ công mỹ nghệ > Dụng cụ thủ công mỹ nghệ > Lò nung: Lò nung gốm sứ; Lò nung men; Lò nung thủy tinh; Lò nung đa năng
ro-RO: Artă și divertisment > Hobby-uri și artă > Artizanat > Instrumente folosite pentru artă/artizanat > Cuptoare de ardere: Cuptoare pentru ceramică și olărit; Cuptoare pentru emailare; Cuptoare pentru sticlă; Cuptoare multifuncționale
sl-SI: Kultura in zabava > Hobiji in ustvarjalne umetnosti > Umetnost in ročna dela > Orodje za umetniško ustvarjanje in ročna dela > Peči za žganje: Keramične peči; Peči za emajliranje; Steklarske peči; Večnamenske peči
pl: Sztuka i rozrywka > Hobby i sztuki piękne > Sztuka i rękodzieło > Narzędzia dla artystów i rękodzielników > Piece: Piece ceramiczne i garncarskie; Piece do emaliowania; Piece szklane; Piece uniwersalne